臺灣臺北地方法院交通事件裁定　　　　　　　　　　九十三年度交聲字第三四五號
　　異議人即　　甲○○
　　受處分人
右列受處分人因違反道路交通管理處罰條例案件，對於臺北市交通事件裁決所中華民
國九十三年三月二十四日所為之處分（原處分案號：北市裁三字第裁二二－Ｆ000
00000號）聲明異議，本院裁定如左：
    主  文
異議駁回。
    理  由
一、按汽車駕駛人，行經有燈光號誌管制之交岔路口闖紅燈者，處新臺幣（下同）一
    千八百元以上五千四百元以下罰鍰，道路交通管理處罰條例第五十三條定有明文
    。又汽車駕駛人駕駛汽車違反道路交通管理處罰條例第五十三條規定者，除應依
    該條所規定之罰鍰處罰外，並予記違規點數三點，道路交通管理處罰條例第六十
    三條第一項第三款亦定有明文。
二、本件原處分機關以異議人即受處分人甲○○駕駛車牌號碼ＤＪ－五七一一號自用
    小客車於九十三年二月二日晚上九時二許，在苗栗縣苗一二八線與苗二七線口，
    行經有燈光號誌管制之交叉路口，不遵守該行車管制號誌之指示，駕車闖紅燈，
    經以拍照方式採證，由苗栗縣警察局交通隊以受處分人有違反道路交通管理處罰
    條例第五十三條規定之行為掣單舉發，嗣因受處分人向原處分機關提出申訴，原
    處分機關請舉發單位調查結果，仍認受處分人有上開違規行為，原處分機關遂於
    九十三年三月二十四日依道路交通管理處罰條例第五十三條、第六十三條第一項
    第三款規定，從輕裁處新台幣二千七百元罰鍰，並記違規點數三點。
三、訊據受處分人固承認於右揭時地駕駛上開自小客車行經交叉路口之事實，然否認
    有何違反道路交通管理處罰條例規定之行為，辯稱：其沒有闖紅燈，在駕車超越
    交叉路口時發現是紅燈，即立刻煞車，停於行人穿越道前，並未闖紅燈，僅係單
    純在行人穿越道臨時停車云云。經查：受處分人所有之該車號自小客車於右揭時
    地行經有燈光號誌管制之交叉路口闖紅燈之違規事實，有經科學儀器照相之採證
    相片二張附卷可稽。受處分人雖以前情置辯，惟由該採證相片二張對照觀之，當
    時交叉路口燈光號誌確為紅燈，而受處分人所駕上開車輛在燈光號誌轉變紅燈後
    十四點八秒後輪剛超越停止線，並未停止，仍繼續前行，在燈光號誌轉變紅燈後
    之十五點六秒己超越行人穿越道前行至交叉路口，則其自屬行經有燈光號誌管制
    之交岔路口闖紅燈，而非在行人穿越道臨時停車。且以科學儀器取得違規證據資
    料，足資認定其違規事實，當場不能或不宜攔截製單舉發者，得逕行舉發之，違
    反道路交通管理事件統一裁罰標準及處理細則第二十三條第一項第五款亦定有明
    文，無庸須以攔停方式舉發。受處分人上開辯解，尚無可採，本件事證明確，受
    處分人所有該車號自小客車之違規行為堪以認定。
四、綜上所述，受處分人駕駛上開自用小客車確有在右揭時地闖紅燈之違規行為，從
    而原處分機關依上開道路交通管理處罰條例第五十三條、第六十三條第一項第三
    款規定裁處受處分人罰鍰合計二千七百元，並予記違規點數三點，核無違誤，本
    件受處分人之異議為無理由，應予駁回。
據上論斷，應依道路交通案件處理辦法第十九條，裁定如主文。
中      華      民      國    九十三    年      四      月    二十八    日
                                      臺灣臺北地方法院交通法庭
                                          法  官  陳容正
右正本證明與原本無異。
如不服本裁定應於送達後五日內向本院提出抗告狀
                                          書記官  彭雅慧
中      華      民      國    九十三    年      四      月     三十     日
